臺灣臺中地方法院民事裁定
111年度抗字第261號
抗  告  人  王秀珍  
相  對  人  周文德  

上列當事人間因聲請本票裁定事件，抗告人對於民國111年9月13
日本院民事庭司法事務官所為111年度司票字第5445號裁定提起
抗告，本院裁定如下：
    主  文
抗告駁回。
抗告程序費用新臺幣壹仟元由抗告人負擔。
    理  由
一、按執票人向本票發票人行使追索權時，得聲請法院裁定後強
    制執行，票據法第123條定有明文。再按本票執票人依票據
    法第123條規定聲請法院裁定許可對發票人強制執行，係屬
    非訟事件，此項聲請之裁定及抗告法院之裁定，僅依非訟事
    件程序以審查強制執行許可與否，並無確定實體上法律關係
    存否之效力，法院僅就本票形式上之要件是否具備予以審查
    即為已足，至於當事人間實體上之爭執，應循訴訟程序以資
    解決，要非非訟裁定法院所得審酌（最高法院56年台抗字第
    714號、57年台抗字第76號裁定要旨參照）。又本票既載明
    免除作成拒絕證書，則執票人聲請裁定准予強制執行時，自
    毋庸提出已為付款提示之證據。發票人如主張執票人未為提
    示，依票據法第124條準用同法第95條但書之規定，應由其
    負舉證之責（最高法院84年度台抗字第22號裁定意旨參照）
    。
二、抗告意旨略以：相對人持有抗告人簽發如附表所示之本票（
    下稱系爭本票），並免除作成拒絕證書，詎經提示未獲付款
    ，聲請本院裁定准予強制執行，但抗告人於民國111年7月5
    、6日匯入利息新臺幣（下同）3萬7,500元，並於111年7月2
    2日收到對方存證信函，抗告人並告知相對人要把250萬元及
    其利息還清，但相對人卻告知欲還清費用必須加上違約金及
    律師費用，抗告人有意還清所有金額，相對人卻不願意處理
    ，抗告人房子也被相對人押著要拍賣掉，為此提出抗告等語
    。
三、經查，本件相對人主張其執有抗告人相對人簽發系爭本票，
    並免除作成拒絕證書，詎經提示未獲付款，並經本院司法事
    務官形式上審查，合於規定，予以准許，並無不合。抗告意
    旨所述前揭情節，屬實體上之爭執，揆諸上開說明，應由抗
    告人依訴訟程序另謀解決，殊無於本件本票裁定程序中為此
    實體事項爭執之餘地。從而，本件抗告為無理由，應予駁回
    。
四、按對於非訟事件，依法應由關係人負擔費用者，法院裁定命
    關係人負擔時，應一併確定其數額，非訟事件法第24條第1
    項定有明文。爰依法確定本件抗告程序費用額為1,000元，
    由抗告人負擔。
五、據上論結，本件抗告為無理由，依非訟事件法第46條、第21
    條第2項、第24條第1項，民事訴訟法第495條之1第1項、第4
    49條第1項、第95條、第78條，裁定如主文。
中　　華　　民　　國　　111 　年　　10　　月　　18　　日
          　　　  民事第一庭    審判長法  官  許石慶

                                      法  官  江彥儀

                                      法  官  王詩銘
正本係照原本作成。
如不服本裁定，得於裁定送達後10日內，委任律師為代理人，以
適用法規顯有錯誤為理由，向本院提出再抗告狀，並繳納再抗告
費用新臺幣1,000元。
中　　華　　民　　國　　111 　年　　10　　月　　18　　日
                                     書記官  林玟君 
附表：
本票附表：至清償日止利息按週年利率百分之六計算      編號 發票日 票面金額 到期日 利息起算日 備考   （新臺幣）    001 111年3月3日 112,500元 未記載 111年9月1日  002 111年6月13日 150,000元 未記載 111年9月1日  003 109年11月13日 2,500,000元 未記載    111年9月1日